【裁判字號】    99,訴,1716
【裁判日期】    991220
【裁判案由】    妨害秘密等
【裁判全文】
臺灣臺北地方法院刑事判決              99年度訴字第1716號
公  訴  人  臺灣臺北地方法院檢察署檢察官
被      告  巫銘成
            蘇永順
上二人共同
選任辯護人  游朝義律師
被      告  徐彬原
            何定軒
上列被告等因妨害秘密等案件，經檢察官提起公訴（98年度偵字
第20067號），本院判決如下：
    主  文
巫銘成共同犯意圖營利供給設備，便利他人竊聽罪，累犯，處有
期徒刑肆月，如易科罰金，以新臺幣壹仟元折算壹日。
蘇永順共同犯意圖營利供給設備，便利他人竊聽罪，共參罪，各
處有期徒刑參月，如易科罰金，均以新臺幣壹仟元折算壹日；又
意圖為自己不法之所有，以詐術使人將本人之物交付，處有期徒
刑肆月，如易科罰金，以新臺幣壹仟元折算壹日。應執行有期徒
刑柒月，如易科罰金，以新臺幣壹仟元折算壹日。
徐彬原意圖為自己不法之所有，以詐術使人將本人之物交付，處
有期徒刑肆月，如易科罰金，以新臺幣壹仟元折算壹日。
何定軒共同犯意圖營利供給設備，便利他人竊聽罪，處有期徒刑
肆月，如易科罰金，以新臺幣壹仟元折算壹日。緩刑參年。
    事  實
一、巫銘成前因犯貪污治罪條例案件，於民國（下同）經台灣高
    雄地方法院判處有期徒刑3月，於97年6月23日判決確定，於
    97年9月24日易科罰金執行完畢，仍不知悔改，其係址設臺
    北市○○區○○路170號4樓「中天徵信有限公司」（下稱中
    天公司）之負責人，蘇永順係該公司之業務經理，徐彬原則
    為該公司之職員，詎渠等竟單獨或與販售通訊監察器材之業
    者何定軒共同為下列犯行：
（一）蘇永順意圖營利，於97年之不詳時間，以新台幣（下同）
      3萬元代價受吳寶雲（涉犯妨害秘密罪嫌部分，未據告訴
      ）之委託，調查其配偶陳永樹之外遇事宜後，即指示知情
      且具犯意聯絡之何定軒，在陳永樹駕駛之車號8686- KN號
      自用小客車方向盤下，非法裝設具有通訊監察功能之GPS
      定位系統，由吳寶雲以撥打裝設於該系統內SIM卡之行動
      電話門號之方式，竊聽陳永樹於車內之非公開談話及活動
      內容。
（二）緣黃李英嬌於98年4月間，懷疑其夫黃瑞江之外遇對象為
      在臺北市○○區○○街124號經營「秀美髮廊」之張秀美
      ，遂於同年月16日在中天公司委託徐彬原前往「秀美髮廊
      」砸店，然徐彬原明知其並無意完成黃李英嬌委託之任務
      ，竟意圖為自己不法之所有，以其於不詳時間自網路上下
      載之相似新聞、照片予以重新剪接之方式，偽造成自己確
      有砸毀「秀美髮廊」之不實照片，持向黃李英嬌佯稱已完
      成委託任務而行使之，致黃李英嬌陷於錯誤，交付10萬元
      委託費用予徐彬原。
（三）緣童敏彰於民國98年5月間某日搭機自新加坡返台時，曾
      在飛機上與真實姓名年籍不詳之新加坡籍女子談天，童敏
      彰於返台後，即以電腦設備上網尋找徵信業者，並在中天
      公司網站上留言詢問「想找一個新加坡朋友可以嗎？價格
      怎麼算？有沒有辦法？」等問題，蘇永順竟基於意圖為自
      己不法之所有之犯意，先於不詳時間回覆其內載有自己電
      話之電子郵件予童敏彰，復於童敏彰撥打電話詢問時，向
      其佯稱：伊可接受委託調查該名新加坡女子之姓名及聯絡
      方式，伊公司與新加坡之徵信社有業務往來云云，使童敏
      彰陷於錯誤，於不詳時間在國立臺灣大學附近某處交付15
      ,000元訂金予蘇永順，然蘇永順並未實際調查，且於不詳
      時間在臺北縣中和市○○路邊，將前開新加坡女子資料交
      予童敏彰，使童敏彰依約交付18,000元尾款予蘇永順，足
      生損害於童敏彰之權益。
（四）巫銘成、蘇永順共同意圖營利，於98年5月初，以2萬元代
      價接受黃佳琪（涉犯妨害秘密罪嫌部分，未據告訴）之委
      託，調查其夫王元隆之外遇事宜，巫銘成旋在黃佳琪配偶
      王元隆所使用之車號B8-9176號自小客車內非法裝設具有
      通訊監察功能之GPS定位系統，由黃佳琪以撥打裝設於該
      系統內SIM卡之行動電話門號之方式，竊聽王元隆在車內
      所為之非公開談話及活動內容。嗣巫銘成於98年8月12日
      警方搜索中天公司之際，同時通知黃佳琪到案說明，然黃
      佳琪無法即時連絡蘇永順，遂以電話將警方約談之事告知
      巫銘成，巫銘成竟指示黃佳琪將前開汽車牽往修理廠拆卸
      具有通訊監察功能之GPS定位系統，並經警及時命黃佳琪
      提出予警方扣案，始悉上情。
（五）蘇永順（涉犯無故侵入住宅罪嫌部分，未據告訴）意圖營
      利，於98年6月間，以4萬元代價接受簡慧雯（涉犯妨害秘
      密罪嫌部分，未據告訴）之委託，非法監聽其男友孫世明
      ，蘇永順乃於不詳時間，持簡慧雯所提供之孫世明住處鑰
      匙，侵入孫世明位於臺北市○○○路○段73巷4號4樓之住
      處，在電源延長線內裝設竊聽設備，再由簡慧雯自行撥打
      裝設於該竊聽機內SIM卡之行動電話門號之方式，竊聽孫
      世民於其住處之非公開談話、活動內容。
二、案經基隆市警察局移送臺灣臺北地方法院檢察署檢察官偵查
    起訴。
    理  由
壹、程序部分：
一、本件被告巫銘成、蘇永順、徐彬原、何定軒所犯之罪，其法
    定刑均為7年以下有期徒刑，且非死刑、無期徒刑或最輕本
    刑有期徒刑3年以上之罪，亦非高等法院管轄第一審案件，
    且於準備程序進行中，被告等先就被訴事實為有罪之陳述，
    經告知被告等簡式審判程序之旨，並聽取檢察官、被告之意
    見後，本院合議庭裁定由受命法官進行簡式審判程序，是本
    件之證據調查，依刑事訴訟法第273條之2規定，不受同法第
    159條第1項、第161條之2、第161條之3、第163條之1及第
    164條至第170條規定之限制，合先敘明。
二、被告巫銘成、蘇永順、徐彬原、何定軒於警、偵訊之供述，
    皆非出於強暴、脅迫、利誘、詐欺、疲勞訊問、違法羈押或
    其他不正方法取得，依刑事訴訟法第156條第1項、第158條
    之2均得採為證據。
三、按被告以外之人於審判外之陳述，雖不符前4條之規定，而
    經當事人於審判程序同意做為證據，法院審酌該言詞陳述或
    書面陳述作成時之情況，認為適當者，亦得為證據。當事人
    、代理人或辯護人於法院調查證據時，知有第159條第1項不
    得為證據之情形，而未於言詞辯論終結前聲明異議者，視為
    有前項之同意，為刑事訴訟法第159條之5所明定。證人吳寶
    雲、陳永樹、黃李英嬌、黃瑞江、童敏彰、黃佳琪、王元隆
    、簡慧雯、孫世明等分別於警、偵訊之供、證述，被告於審
    判期日均表示無意見，證人吳寶雲、陳永樹、黃李英嬌、黃
    瑞江、童敏彰、黃佳琪、簡慧雯、孫世明等於警訊之供述本
    院認為適當，依上述規定，得為證據；證人吳寶雲、陳永樹
    、童敏彰、王元隆、孫世明等於偵查中具結證述，核無顯不
    可信之情況，依同法第159條之1第2項得為證據。
四、後列非供述證據，均非違法取得之證據，且或係從事業務之
    人於業務上製作之證明文書、記錄文書，核無顯不可信情況
    ，故依同法第158條之4反面解釋、第159條之4第2款得為證
    據。
貳、實體部分：
一、上揭犯罪事實，業據被告巫銘成、蘇永順、徐彬原、何定軒
    等4人迭於警詢、偵查及本院審理時均坦承不諱，核與證人
    吳寶雲、陳永樹、黃李英嬌、黃瑞江、童敏彰、黃佳琪、王
    元隆、簡慧雯、孫世明等人分別於警詢及偵訊時所證之情節
    相符，並有臺灣臺北地方法院檢察署98年度聲搜字第1130號
    卷編號六之通聯紀錄及通訊監察譯文、同署98年度聲搜字第
    1130號卷編號二之通聯紀錄及通訊監察譯文、同署98年度聲
    搜字第1130號卷編號十三之通聯紀錄及通訊監察譯文、同署
    98年度聲搜字第1130號卷編號十六之通聯紀錄及通訊監察譯
    文、同署98年度聲搜字第1130號卷編號五之通聯紀錄及通訊
    監察譯文、扣押物品清單及卷內之客戶資料、出貨單等在卷
    可資佐證，足認被告等人之自白皆與事實相符。本案事證已
    臻明確，被告等人上開犯行，均堪認定，應予依法論科。
二、核被告巫銘成就犯罪事實（四）所為，係犯刑法第315條之2
    第1項之意圖營利妨害秘密罪。核被告蘇永順就犯罪事實（
    一）、（四）、（五）所為，係犯刑法第315條之2第1項之
    意圖營利妨害秘密罪；其就犯罪事實（三）所為，係犯刑法
    第339條第1項之詐欺取財罪。核被告徐彬原就犯罪事實（二
    ）所為，係犯刑法第339條第1項之詐欺取財罪。核被告何定
    軒就犯罪事實（一）所為，係犯刑法第315條之2第1項之意
    圖營利妨害秘密罪。被告蘇永順與被告何定軒就犯罪事實（
    一）部分所為，有犯意聯絡及行為分擔，皆為共同正犯。被
    告巫銘成與被告蘇永順就（四）部分所為，有犯意聯絡及行
    為分擔，均為共同正犯。被告蘇永順所犯三罪間，犯意各別
    ，罪名有異，應分論併罰。被告巫銘成有如事實欄所載之前
    科執行情形，有台灣高等法院被告前案紀錄表可稽，其於前
    案有期徒刑執行完畢後，5年內再犯本件有期徒刑以上刑之
    罪，為累犯，依法加重其刑。本院審酌被告巫明成、蘇永順
    及何定軒意圖營利，竟非法裝設具有通訊監察功能之GPS定
    位系統，以便他人竊聽他人之通訊秘密，而被告蘇永順及徐
    彬原竟虛構完成徵信業務之事實，詐取被害人之錢財，所為
    皆不足取，惟念渠等犯後尚能坦承犯行，態度尚可，且亦積
    極與被害人達成和解，有和解書附卷可稽，及渠等犯罪動機
    、目的、手段、所生損害，暨被告何定軒前無犯罪記錄等等
    一切情狀，分別量處如主文所示之刑，併諭知渠等易科罰金
    之折算標準，暨被告蘇永順所犯部分，並定其應執行之刑，
    及諭知易科罰金之折算標準。末查，被告何定軒前未曾受有
    期徒刑以上刑之宣告，有臺灣高等法院被告前案紀錄表1份
    可按，其素行尚佳，僅因一時失慮，致罹刑典，事後已坦承
    犯行，深具悔意，信經此刑之宣告後，應知警惕而無再犯之
    虞，本院因認暫不執行其刑為當，予以宣告緩刑3年，用啟
    自新。
據上論斷，應依刑事訴訟法第273條之1第1項、第299條第1項前
段、第310條之2、第454條第1項，刑法第315條之2第1項、第339
條第1項、第28條、第41條第1項前段、第47條第1項、第51條第5
款、第74條第1款，刑法施行法第1條之1，決如主文。
本案經檢察官林淑玲到庭執行職務。
中    華    民    國    99    年    12    月    20    日
                  刑事第十二庭  法  官  曾正龍
上正本證明與原本無異。
如不服本判決應於收受送達後10日內向本院提出上訴書狀，並應
敘述具體理由；其未敘述上訴理由者，應於上訴期間屆滿後20日
內向本院補提理由書（均須按他造當事人之人數附繕本）「切勿
逕送上級法院」。告訴人或被害人如對於本判決不服者，應具備
理由請求檢察官上訴，其上訴期間之計算係以檢察官收受判決正
本之日期為準。
                                書記官  黃馨慧
中    華    民    國    99    年    12    月    20    日
附錄本案論罪科刑法條全文：
中華民國刑法第315條之2
意圖營利供給場所、工具或設備，便利他人為前條第1項之行為
者，處5年以下有期徒刑、拘役或科或併科5萬元以下罰金。
意圖散布、播送、販賣而有前條第 2 款之行為者，亦同。
製造、散布、播送或販賣前二項或前條第2款竊錄之內容者，依
第1項之規定處斷。
前三項之未遂犯罰之。
中華民國刑法第339條
意圖為自己或第三人不法之所有，以詐術使人將本人或第三人之
物交付者，處5年以下有期徒刑、拘役或科或併科1千元以下罰金
。
以前項方法得財產上不法之利益或使第三人得之者，亦同。
前二項之未遂犯罰之。

司法院資訊處製作；財團法人民間司法改革基金會備份。
